【裁判字號】    90,易,809
【裁判日期】    900621
【裁判案由】    詐欺等
【裁判全文】
臺灣臺北地方法院刑事判決                            九十年度易字第八九號
    公  訴  人  臺灣臺北地方法院檢察署檢察官
    被      告  丙  ○
    選任辯護人  李明諭律師
右列被告因詐欺等案件，經檢察官提起公訴（九十年度偵字第三０七０號），本院判
決如左：
    主      文
丙○意圖為自己不法之所有，以詐術使人將本人之物交付，處有期徒刑壹年貳月。
    事      實
一、丙○係大陸地區人民，於民國八十九年十二月二十八日以探親名義來台。丙○意
    圖為自己不法之所有，明知自己並未取得合法醫師資格，依法不得從事醫療行為
    執行醫療業務，竟對外佯稱具有「隔空抓藥」之特異功能，而丁○○（本院另行
    審結）明知丙○未取得合法醫師資格，然相信丙○確有特異功能。二人基於違反
    醫師法之共同犯意聯絡，於八十九年十二月二十八日起至九十年一月四日止之丙○來台期間（公訴人誤載為九十年一月五日止），由丁○○為丙○安排診療之病
    患、時間及地點等事宜。丙○經由丁○○之安排，在台北市○○街十二巷十之三
    號及台北市振興醫院八樓等處，對謝碧雲、乙○○、林炳賢、林李寶釵、呂學文
    及呂台英等不特定人，以其所謂「透視人體」之方式對前來求診之病患加以診斷
    、診察病症，再將其事先藏置於桌面下或手指夾縫中之含有藥材成分之藥丸，趁
    受治療之患者於接受治療過程不注意之際，或將該藥丸迅速夾帶移至另手手指指
    縫中，先將拇指及中指分離，繼作出拇指及中指已「隔空」取得藥物之姿勢，再
    將手指依序扳下以混淆患者視聽，將該藥丸以拇指及食指抓住，最後將該藥丸以
    拇指及食指加以搓揉出藥粉之方式；或將其先前藏置於桌面下或手指指縫中之含
    有藥材成分之藥丸，趁受治療之患者於接受治療過程不注意之際，將該藥丸迅速
    夾帶置於手心中，雙手攤開後再加以合掌併合搓揉，將該藥丸佯裝係「隔空」取
    得經其搓揉成藥丸之方式，將此等藥粉或藥丸交予病患，並囑前來求診之病患將
    該藥粉或藥丸加以服用，以此方法擅自執行診斷、診察病症及用藥之醫療業務。
    丙○以上開方式為醫療行為時，致病患乙○○誤信丙○確有「隔空抓藥」之特異
    功能，陷於錯誤，而由乙○○給付美金六百元之診療費（其中含乙○○、林炳賢
    及林李寶釵之診療費各美金二百元）予不知丙○實無特異功能之丁○○，再由丁○○轉交丙○。
二、案經台灣台北地方法院檢察署檢察長剪報分案由台灣台北地方法院檢察署檢察官
    偵查起訴。
    理      由
一、訊據被告丙○對其未取得合法醫師資格，並於右揭時、地接受被告丁○○之安排
    為謝碧雲、乙○○、林炳賢、林李寶釵、呂學文及呂台英等人調理身體一事坦承
    不諱，然矢口否認有何違反醫師法及詐欺取財之犯行，辯稱：其確有「隔空取物
    」之特異功能，其為病患所抓取並交付之粉末或丸狀物，並非要病患服用，只是
    要他們帶在身上而已，所診療之病患，均是丁○○要求其幫忙理療，並未從事行
    醫、看病之醫療行為，其僅係用氣功之方式幫忙調理，且並未收費云云。
二、經查：
    （一）被告丙○違反醫師法部分：
          按醫師法第二十八條所稱醫療業務之行為，係指以醫療行為為職業，不問
          是主要業務或附屬業務，凡職業上予以機會，為非特定多數人所為之醫療
          行為均屬之。又所謂醫療行為，除「（一）、未涉及接骨或交付內服藥品
          ，而以傳統之推拿手法，或使用民間習用之外敷膏藥、外敷生草藥與藥洗
          ，對運動跌打損傷所為之處置行為。（二）、未使用儀器、未交付或使用
          藥品，或未有侵入性，而以傳統習用方式，對人體疾病所為之處置行為。
          」等行為不列入醫療管理外，此有行政院衛生署八十二年十一月十九日衛
          署醫字第八二０七五六五六號公告附偵查卷中可參，其他凡以治療、矯正
          或預防人體疾病、傷害、殘缺為目的，所為之診察、診斷及治療行為，或
          基於診察、診斷結果，以治療為目的所為之處方、用藥、施術或處置行為
          均屬之。且醫療業務之認定，並不以收取報酬為其要件。被告丙○雖否認
          其所為屬醫療行為，然查被告丙○確於八十九年十二月二十八日至九十年
          一月四日之來台期間內，對病患謝碧雲、乙○○、林炳賢、林李寶釵、呂
          學文及呂台英等人，以所謂「透視人體」之方式從事診察、診斷病症，並
          進而以「隔空取藥」之「特異功能」方式交付「藥物」治療之行為，業據
          被告丙○坦認在卷，被告丁○○於檢察官訊問時復供稱確實有帶患癌症之
          姑母謝碧雲前往被告丙○處請丙○理療及治病，對謝碧雲也有空中取藥，
          被告丙○除了治療姑姑謝碧雲外，尚有治療呂學文、乙○○（見九十年度
          他字第二二三號偵查卷宗第三十頁、第九十八頁反面、第一百頁）等語明
          確，復經證人甲○○（即被告丙○所診療病患呂學文及呂台英之胞姊）、
          證人即接受丙○診療之病患呂學文、呂台英、乙○○證述綦詳（見九十年
          度偵字第三０七０號偵查卷宗第七十八頁至第八十一頁、第八十三頁至第
          八十五頁、本院九十年六月十三日訊問筆錄及九十年六月二十日審判筆錄
          ），證人黎家平即被告丁○○之姊夫於偵查中亦證稱被告丙○為其姑姑（
          謝碧雲）診療時，有給她藥等語（見九十年度他字第二二三號第九十六頁
          ）在卷，又經台灣台北地方法院檢察署檢察官於九十年一月十五日至民間
          全民電視台勘驗錄影帶，製有履勘現場筆錄附於偵查卷中可考，本院於九
          十年六月十三日及同年月十八日勘驗扣案之錄影帶，被告丙○確有於右揭
          時、地為診察、診斷及「抓藥」之行為，亦製有九十年六月十三日、六月
          十八日勘驗筆錄在卷可稽，是被告丙○所為，顯屬執行醫療業務之行為無
          訛。至被告丙○雖辯稱其所抓取之「藥粉」或「藥丸」並非藥物，亦無要
          病患服用之意，只是要病患放在身邊九天，過九天後即可放置水中丟掉云
          云，然被告丙○於八十九年十二月二十九日在時報週刊雜誌社以其所謂「
          隔空取藥」之方式「示範」其「醫療行為」所抓取給予現場人士之「藥粉
          」，經扣案送鑑定，檢出Ａｒｉｓｔｏｌｏｃｈｉｃ  ａｃｉｄ  I、Ａ
          ｒｉｓｔｏｌｏｃｈｉｃ  ａｃｉｄ  II、Ｂｅｎｚｙｌ  ｂｅｎｚｏａ
          ｔｅ、α－Ｓａｎｔａｌｏｌ及β－Ｓａｎｔａｌｏｌ成分，而Ａｒｉｓ
          ｔｏｌｏｃｈｉｃ  ａｃｉｄ（馬兜鈴酸）I及II存在於馬兜鈴科植物中
          、Ｂｅｎｚｙｌ  ｂｅｎｚｏａｔｅ存在於秘魯香膠（Ｐｅｒｕ  Ｂａｌ
          ｓａｍ）及妥路香膠（Ｔｏｌｕ  Ｂａｌｓａｍ）等植物樹脂中、α－Ｓ
          ａｎｔａｌｏｌ及β－Ｓａｎｔａｌｏｌ二成份存在於檀香藥材中，有行
          政院衛生署藥物食品檢驗局九十年四月六日藥檢參字第九００三九四三號
          檢驗成績書一紙在卷足稽，是被告丙○以所謂「隔空抓藥」方式所取出之
          「藥」，顯含藥材成分而屬藥品無訛，被告丙○之辯護人雖為被告丙○辯
          護稱被告丙○於八十九年十二月二十九日在時報週刊雜誌社所為示範醫療
          行為不足以認定被告丙○違反醫師法云云，然被告丙○當日既對該名現場
          人士加以診察、診斷病症，進而交付藥物，被告丙○當日所為雖名之曰「
          示範」，然其所為並不因係示範行為而失其醫療行為之性質，是被告丙○
          辯護人此節所言，顯無依據，不足採信。再被告丙○所辯其以「隔空取藥
          」方式抓出之「藥粉」或「藥丸」，並非要病患服用一節，矧證人乙○○
          、呂台英及呂學文於本院審理中業已結證被告丙○於抓出藥粉或藥丸時，
          確實曾告知服用該藥物之方法（見本院九十年六月十三日訊問筆錄、九十
          年六月二十日審判筆錄），縱被告丙○於交付時亦曾告知可將之帶在身邊
          等語，要無礙於被告丙○曾交付藥品告知供病患服用事實之認定，是被告
          丙○此節所辯，顯無足採。又被告丙○自八十九年十二月二十八日來台至
          九十年一月四日止僅約一週期間，即已替近十位病患為醫療行為；且被告
          丙○於大陸地區人民進入台灣地區旅行證申請書上就申請人資料「現職」
          一欄中載明其本職為「醫生」；再參以被告丙○在媒體訪問時亦稱自己係
          醫生，在中國大陸及美國有醫師執照，此經本院勘驗扣案之「民視電視錄
          影資料」、「民視異言堂提供檢察官之參考帶」錄影帶，並製有九十年六
          月十八日勘驗筆錄在卷可參，是被告丙○來台既已對外宣稱其係醫生，顯
          有執行醫療業務之意，灼然甚明，否則又焉需為此等行為。末查被告丙○
          所診療之病患，均由被告丁○○為被告丙○安排時間及地點等事宜，加以
          被告丁○○對外均以被告丙○有隔空抓藥之特異功能而為宣傳，並以被告
          丙○在台聯絡人身分自居，此見證人謝秀棋提供之「靈性之光」一書內印
          有「張大師在台委託人0000000000  0000000000謝
          小姐洽」可認，此情復經證人馮志能於偵查中證稱被告丁○○係被告丙○
          在台之委託人等語（見九十年度他字二二三號偵查卷宗第八十六頁）在卷
          ，足徵被告丙○確有為醫療行為，並與被告丁○○二人主觀上有為醫療業
          務之犯意聯絡。被告丙○與被告丁○○共同違反醫師法之犯行，罪證明確
          ，犯行堪以認定。
    （二）詐欺取財部分：
        １、被告丙○確有施用詐術之行為：
            被告丙○雖辯稱其確有特異功能，可以隔空取物云云，然查，證人謝秀
            棋（筆名謝璦竹，全民電視台新聞部文字記者）於偵查中證稱：（在九
            十年一月四日記者會現場，於魔術師上前時）有看見丙○手往地下丟的
            動作，在桌下有看見蠟痕，鼻貼上去，可聞見藥味等語（見九十年度他
            字第二二三號偵查卷宗第七十五頁），本院勘驗被告丙○於九十年一月
            四日在台北市○○○路○段附近召開記者會現場示範治療過程之錄影帶
            （即「民視電視錄影資料」錄影帶第二十分五十一秒至第二十一分三十
            三秒處），發現被告丙○於當日表演醫療行為之過程中，桌面底下有一
            黑色不明物，嗣被告丙○並有將該黑色不明物以手指取出之動作，接著
            在被告丙○之左手中指與無名指之間第二指節處可見有一黑色不明物出
            現，此經本院製有九十年六月十八日勘驗筆錄在卷可考，並有錄影帶在
            卷足參，是被告丙○事先於桌面下藏有黑色不明物，並趁他人不注意之
            際將之移至手掌中一情，已堪認定。再者，經本院勘驗「民視電視錄影
            資料帶」錄影帶，自畫面第十三分三十八秒至第十四分八秒丙○抓藥之
            過程中，及「民視異言堂提供給檢察官之參考帶」錄影帶，自畫面第零
            分十五秒至第二分二十八秒處，當日被告丙○係將拇指及食指之藥丸搓
            揉成粉而告知在場人員其抓出藥粉，此有九十年六月十八日勘驗筆錄可
            參，若果如被告丙○所辯其確有特異功能，其當日「隔空」抓得之「物
            」既為藥丸，何庸將其所抓出之藥丸在其手中搓揉成粉，再向當時在場
            之人宣稱所抓得之物係「藥粉」，而不據實以告其所抓出之物實為「藥
            丸」；況本院於九十年六月二十日審理時當庭拍攝被告丙○左手手掌照
            片附卷，被告丙○之食指、中指指節及指縫間，並無任何之黑色胎記或
            其他記號，然被告丙○卻每每於發功展現「隔空抓藥」之特異功能時，
            該食指、中指間卻於未「隔空」抓得「藥物」前，即有黑色之不明物體
            於該處，此有「民視電視錄影資料」、「丙○隔空抓藥破綻畫面」錄影
            帶可參，並經本院製有九十年六月十三日、六月十八日勘驗筆錄可考，
            而本院質之被告丙○何以會有此情形，被告丙○復無法提出合理之解釋
            ；又若被告丙○於九十年一月四日示範其醫療行為時，係第一次為此詐
            術，被告丙○之手法焉有如此流利順暢之理，是被告丙○所謂其得「隔
            空抓藥」云云，實屬詐術無訛。
        ２、被害人因被告丙○施用詐術因而陷於錯誤為交付財物之行為：
            證人乙○○業已證稱渠於前往被告丙○處看診前有大略翻閱「靈性之光
            」一書，知道被告丙○有特異功能，而被告丁○○手痛多年，是被告張
            穎幫她治療好的，被告丁○○曾向渠提及丙○有氣功、會抓出東西讓人
            調理、讓人吃，所以想找被告丙○為渠婆婆林李寶釵看病，且在被告謝
            斯陶安排渠等給被告丙○診療前，就曾問及被告丁○○被告丙○之看診
            一次要包多少紅包一事，被告丁○○說伊在美國是給美金兩百元，且在
            美國通常都是這樣收，就叫渠照著伊的金額包紅包，所以是在前往被告
            丙○處看診之前就將紅包準備好了（見九十年度偵字第三０七０號偵查
            卷宗第七十九頁至八十頁、本院九十年六月十三日訊問筆錄）等語；參
            以證人乙○○於本院審理中結證有將被告丙○以「隔空抓藥」方式抓得
            之藥丸吃下一情（見本院九十年六月十三日訊問筆錄），再徵以渠所證
            當時並不知道被告丙○所抓取之藥物係自何處而來，亦不知非隔空抓藥
            而來一情（見本院九十年六月二十日訊問筆錄）相互參照觀之，若證人
            乙○○不相信被告丙○具有隔空抓藥之特異功能，焉會將被告丙○取來
            之藥丸吞下，又若非相信被告丙○確有隔空抓藥之特異功能，何會支付
            遠較一般醫療院所收費更高，每人診療一次美金二百元之費用，是證人
            乙○○因被告丙○之「隔空抓藥」施用詐術之行為陷於錯誤而為交付財
            物既遂之犯行，顯堪認定。雖該筆金錢於隔日即由被告丁○○退回，然
            被告丙○詐欺取財之犯行既已成立，縱令被告丙○事後將該款項退回，
            亦顯無足礙被告丙○犯行之成立，是被告丙○之辯護人為被告丙○辯護
            稱因被告丙○隔日即將該筆金錢退還，證人乙○○顯無交付財物，不構
            成詐欺取財罪一節，顯失依據。
        ３、被告丙○確有不法所有之意圖：
            被告丙○於被告丁○○收取證人乙○○美金六百元之診療費後，雖於隔
            日將該筆款項再委由被告丁○○退回，然證人乙○○證稱於被告丙○為
            渠本人、林炳賢及林李寶釵診療完畢後，曾將該美金六百元裝在信封袋
            內欲交付被告丙○，並告訴被告丙○這是一點謝意，而當時被告丙○說
其很忙，故要證人乙○○找被告丁○○（見本院九十年六月十三日訊問
            筆錄）等情觀之，顯見當時被告丙○並無表示不收之意思甚明，蓋被告
            丙○若果有拒絕收受之意，於證人乙○○向之提及欲表示謝意時，即可
            拒予收受，又何庸告知證人乙○○去找被告丁○○，再於事後退回將筆
            款項，是被告丙○於為詐欺行為當時，顯有不法所有之意圖，堪可認定
            ，則被告丙○於詐欺取財之犯行完成後，於隔日方將該款項退回，自無
            礙其犯行之成立。
    此外，復有被告丙○之名片、中華特異神功傳授證及「靈性之光」一書等物可佐
    ，又有被告丙○為醫療行為之錄影帶四卷可參。綜上各節，相互勾稽，本件事證
    明確，被告丙○違反醫師法及詐欺取財之犯行均堪認定，應予依法論科。
三、按醫師執業，應向所在地直轄市或縣市衛生主管機關檢送醫師證書、申請發給執
    照，且加入所在地醫師公會，並應在所在地衛生主管機關核准登記之醫療機構為
    之，醫師法第八條、第八條之二第一項、第九條分別定有明文。被告丙○無醫師
    證書及開業執照，未取得合法醫師資格，竟佯稱具有「隔空抓藥」之特異功能，
    以事實欄所載之方式，擅自執行醫療業務，核其所為，係違反醫師法第二十八條
    第一項前段之規定及犯刑法第三百三十九條第一項之詐欺取財罪。被告丙○與被
    告丁○○就違反醫師法犯行部分，有犯意聯絡及行為分擔，均為共同正犯。其所
    犯詐欺取財罪及違反醫師法二罪間，有方法結果之牽連關係，應依刑法第五十五
    條之規定，從一重依詐欺取財罪處斷，公訴人認被告丙○所為係一行為觸犯數罪
    名之想像競合犯，猶有誤會，附此敘明。爰審酌被告丙○之素行、犯罪動機、目
    的、智識程度、生活狀況、於詐得美金六百元後嗣雖以係朋友介紹為由將該筆金
    錢退還證人乙○○，然被告丙○既係以佯稱有「隔空抓藥」之特異功能之施用詐
    術方式執行醫療業務，雖依法律規定從一重處斷之結果應依詐欺取財罪處斷，業
    如前述，惟其既涉犯二罪，本院量處之刑期自不宜量處較單純僅違反醫師法第二
    十八條第一項前段之最低法定刑度（即有期徒刑一年以上）之刑，否則無異鼓勵
    社會大眾應以詐欺取財之方式從事醫療行為，以獲得較輕之刑罰；況被告丙○多
    次對外宣稱具有特異功能，甚或在媒體上公開表演其「隔空抓藥」之「特異功能
    」，欲以隔空抓藥之方式使社會大眾誤信其具有特異功能向之求診，實有使社會
    大眾不循正常之醫療體系就醫甚或有延誤醫治時效之危險，此風實不可長，所為
    嚴重影響社會風氣，再被告丙○除曾修習一週解剖學之課程外，並無修習其他任
    何有關醫學專業方面之課程，其擅自執行醫療業務，對於病患實具有潛在危害，
    參以被告丙○於犯罪後猶對外宣稱具有特異功能，其之所為，顯不足取，本院審
    酌上揭各情狀，爰量處如主文所示之刑度，以昭懲儆。
四、至扣案之藥粉，雖為被告丙○擅自執行醫療業務所使用之藥，然既已交付他人，
    顯非被告丙○所有，本院爰不宣告沒收，附此敘明。
五、（一）公訴意旨另以：被告丙○意圖為自己不法之所有，明知自己並未取得合法
          醫師資格，於八十九年十二月二十八日至九十年一月五日來台期間，對外
          佯稱具有「隔空抓藥」之特異功能，在台北市○○街十二巷十之三號等處
          ，對呂學文、呂台英等人，以事先將含有中藥成分之粉末藏置於手掌或桌
          面下，趁受治療之病患不注意之際，快速將藥粉置於手心，再以搓揉方式
          ，將藥粉或搓揉成顆粒之中藥交予病患，並囑其服用之手法，從事醫療行
          為，致病患誤信丙○確有特異功能，而由（甲○○）招待丙○餐食，因認
          被告丙○此部分涉有刑法第三百三十九條第二項之詐欺得利罪嫌云云。
    （二）按犯罪事實應依證據認定之，無證據不得推定其犯罪事實。又不能證明被
          告犯罪者，應諭知無罪之判決，刑事訴訟法第一百五十四條、第三百零一
          條第一項分別定有明文。又刑法第三百三十九條第二項之詐欺得利罪，除
          須施用詐術外，並以得財產上不法之利益，為其成立要件。又此之施用詐
          術與得財產上不法利益之行為，自應具有對價關係，方可成立詐欺得利罪
          ，若所得財產上不法之利益與施用詐術之行為並無對價關係，而係因其他
          原因得此財產上不法之利益，雖有施用詐術之行為，亦難遽以刑法上之詐
          欺得利罪相繩。
    （三）本件公訴人認被告丙○前揭所為涉有詐欺得利之犯行，無非以證人甲○○
          於偵查中所證係伊胞妹呂台英表示丙○有以此方式治病，拜託伊與丁○○
          連絡，請被告丙○至醫院替伊胞弟呂學文及胞妹呂台英看病，因丁○○說
      丙○不太願意到醫院，最好給一個紅包，但當日未帶紅包，就招待丙○吃
          飯云云，因認證人甲○○因此陷於錯誤而給付對價，被告丙○顯有詐欺證
          人甲○○之行為為主要論據。訊據被告丙○對於曾接受證人甲○○招待素
          菜之事實一事坦認不諱，然堅決否認有詐欺證人甲○○以得利之行為，辯
          稱：未詐欺證人甲○○等語，被告丙○之辯護人代被告丙○為辯護稱：證
          人甲○○雖有請被告丙○吃飯，然僅係人情之常，不應構成詐欺得利等語
          。
    （四）經查：被告丙○確有以「隔空抓藥」之方式為證人呂台英、呂學文看診之
          之違反醫師法及施用詐術之行為，業如前述，然證人甲○○於被告丙○為
          伊胞弟即證人呂學文看診完畢後，因被告丙○未向伊及伊胞弟收取診療費
          用，伊遂招待被告丙○吃素菜，查該次餐飲之價值，僅新台幣八十元，業
          據證人甲○○證述在卷（見本院九十年六月十三日訊問筆錄）；再者，證
          人甲○○雖因看過該「靈性之光」一書而知悉被告丙○具有「隔空抓藥」
          之「特異功能」，然依證人甲○○於本院審理中所證不論被告丙○抓出的
          藥丸是真是假，因被告丙○不收錢，為了感謝被告丙○，伊都會帶他去吃
          飯，況一般人因醫院有霉氣都不願意到醫院來，而被告丙○願意到醫院來
          ，且其係以朋友之方式看待被告丙○等語（見同前訊問筆錄），衡諸常情
          ，證人甲○○既係以朋友之方式對待被告丙○，縱令被告丙○僅至醫院探
          訪證人呂學文而未替證人呂學文看診，於一般常理之下，病人家屬於情理
          上招待訪客吃飯，尚與常情無悖，是被告丙○雖以「隔空抓藥」之方式為
          伊胞弟呂學文診療而為施用詐術行為，然與被告丙○接受證人甲○○之招
          待素菜行為，應無對價之關係，是此部分尚難認係因被告丙○之施用詐術
          行為因而獲致該財產上不法之利益，被告丙○此節所辯，尚可採信，公訴
          人雖以證人甲○○於偵查中所證「因丁○○說丙○不太願意到醫院，最好
          給一個紅包，但當日未帶紅包，就招待丙○吃飯」一節，即認定證人呂麗
          莉因此陷於錯誤而支付對價，本院仍難為被告丙○不利之認定，自難遽以
          刑法上之詐欺得利罪相繩，此外，本院就此部分復查無被告丙○有何公訴
          人所指訴之詐欺得利犯行，不能證明被告丙○涉犯此部分之犯行，此部分
          本應為被告丙○無罪判決之諭知，然因公訴人認此部分行為與前揭論罪科
          刑之詐欺取財罪犯行部分有連續犯之裁判上一罪關係，本院爰不另為無罪
          判決之諭知，附此敘明。
據上論斷，應依刑事訴訟法第二百九十九條第一項前段，醫師法第二十八條第一項前
段，刑法第十一條前段、第三百三十九條第一項、第五十五條、罰金罰鍰提高標準條
例第一條，判決如主文。
本案經檢察官絲漢德到庭執行職務。
中      華      民      國      九十    年      六      月      二十一  日
                                      臺灣臺北地方法院刑事第四庭
                                          法  官  黃  紹  紘
右正本證明與原本無異。
如不服本判決，應於判決送達後十日內，向本院提出上訴狀。
      書記官  劉  新  怡
中      華      民      國      九十    年      六      月      二十一  日
附錄本案論罪科刑法條全文：
刑法第三百三十九條
意圖為自己或第三人不法之所有，以詐術使人將本人或第三人之物交付者，處五年以
下有期徒刑、拘役或科或併科一千元以下罰金。
以前項方法得財產上不法之利益或使第三人得之者亦同。
前二項之未遂犯罰之。
醫師法第二十八條
未取得合法醫師資格，擅自執行醫療業務者，處一年以上三年以下有期徒刑，得併科
新台幣三萬元以上十五萬元以下罰金，其所使用之藥械沒收之。但合於左列情形之一
者，不在此限：
一、在中央衛生主管機關認可之醫院，於醫師指導下實習之國內醫學院、校學生或畢
    業生。
二、在醫療機構於醫師指示下之護士、助產士或其他醫事人員。
三、合於第十一條第一項但書規定者。
四、臨時施行急救者。
犯前項之罪因而致人傷害或死亡者，應依刑法加重其刑至二分之一，並負損害賠償之
責。


司法院資訊處製作；財團法人民間司法改革基金會備份。
